【裁判字號】    97,聲減,95
【裁判日期】    970731
【裁判案由】    聲請減刑
【裁判全文】
臺灣嘉義地方法院刑事裁定              97年度聲減字第95號
聲  請  人
即  受刑人  甲○○
                    （現於臺灣嘉義監獄鹿草分監執行中）
上列受刑人因傷害等案件，已經判決罪刑確定，聲請人聲請減刑
及定其應執行之刑，本院裁定如下：
    主  文
聲請駁回。
    理  由
一、聲請意旨略以：（一）受刑人甲○○前因傷害案件經本院九
    十五年度簡上字第二一三號判處罰金新臺幣六千元，如易服
    勞役，以新臺幣一千元折算一日（九十六年罰執緝五字第六
    號），未經減刑，依法應予減刑。（二）上開九十五年度簡
    上字第二一三號減刑後之刑，應與臺灣高等法院花蓮分院九
    十六年度上易字第十二號所判處拘役五十五日，經減刑為拘
    役二十七日（九十六年執助五字第五二六號），以及本院九
    十六年度嘉簡字第五三三號所判處有期徒刑三月，經減刑為
    有期徒刑一月又十五日（九十六年執緝五字第五一０號），
    合併定應執行刑（下稱前三罪）。（三）上開三罪，應與受
    刑人現正執行之本院九十六年度嘉簡字第一七六八號所判處
    三罪應執行有期徒刑四月，併科罰金新臺幣一萬五千元（九
    十七年執緝五字第三０二號；下稱後三罪）再合併定其應執
    行刑。（四）受刑人於九十六年九月十七日通緝到案執行至
    九十六年十二月十四日釋放，執行日數超過原本減刑後應執
    行之日數部分，應在受刑人現在所執行之三罪刑期中扣除云
    云。
二、按依本條例應減刑之罪，已經判決確定尚未執行或執行完畢
    者，由檢察官或應減刑之人聲請最後審理事實之法院裁定之
    ，中華民國九十六年罪犯減刑條例第八條第一項定有明文。
    次按減刑前已羈押之日數及已執行之刑期，均折抵或算入減
    刑後之刑期。但因折抵或算入而其刑期於減刑裁定達到監獄
    前已屆滿者，其超過部分不算入之，中華民國九十六年罪犯
    減刑條例第十三條第一項亦有明文。再按依刑法第四十八條
    應更定其刑者，或依刑法第五十三條及第五十四條應依刑法
    第五十一條第五款至第七款之規定，定其應執行之刑者，由
    該案犯罪事實最後判決之法院之檢察官，聲請該法院裁定之
    。前項定其應執行之刑者，受刑人或其法定代理人、配偶，
    亦得請求前項檢察官聲請之，此觀刑事訴訟法第四百七十七
    條規定甚明。
三、經查：
  （一）受刑人甲○○前因傷害案件經本院九十五年度簡上字第
        二一三號判處罰金新臺幣六千元，如易服勞役，以新臺
        幣一千元折算一日確定等情，有該判決書乙份在卷可憑
        。該罪之犯罪時間固在九十六年四月二十四日以前，然
        受刑人於九十六年九月十七日通緝到案後入監接續本院
        九十五年度簡上字第二一三號所判處罰金新臺幣六千元
        所易服勞役六日（未經裁定減刑）、臺灣高等法院花蓮
        分院九十六年度上易字第十二號所判處拘役五十五日（
        後經該院以九十六年度聲減字第二九七號裁定減為拘役
        二十七日）及本院九十六年度嘉簡字第五三三號所判處
        有期徒刑三月（後經本院於九十六年十二月十四日以九
        十六年度聲減字第二００三號裁定減為有期徒刑一月又
        十五日），迄九十六年十二月十四日因本院於該日以九
        十六年度聲減字第二００三號裁定將本院九十六年度嘉
        簡字第五三三號所判處有期徒刑三月減為有期徒刑一月
        又十五日後而釋放等情，有上開各該判決書、裁定書、
        臺灣嘉義地方法院檢察署九十六年罰執緝五字第六號檢
        察官執行罰金易服勞役指揮書及臺灣高等法院被告前案
        紀錄表各乙份在卷可稽，是受刑人上開因傷害案件經本
        院九十五年度簡上字第二一三號判處罰金新臺幣六千元
        ，所易服之勞役六日業已執行完畢，揆諸上開規定，自
        不得再聲請減刑，是此部分減刑聲請並無理由。
  （二）依上揭刑事訴訟法第四百七十七條規定，定應執行刑之
        聲請權人為該案犯罪事實最後判決之法院之檢察官，受
        刑人本人僅得請求具有聲請權之檢察官聲請，是受刑人
        上開逕具狀向本院聲請定應執行部分，不符法律程式，
        自應予駁回。況受刑人所指上開前三罪，分別為罰金刑
        、拘役刑及有期徒刑，依刑法第五十一條第十款應併執
        行之，依法不得定應執行刑；而後三罪之犯罪行為時間
        俱在前三罪判決確定前，亦不符數罪併罰之要件，自無
        從定應執行刑，附此敘明。
  （三）受刑人於九十六年九月十七日通緝到案後入監接續本院
        九十五年度簡上字第二一三號所判處罰金新臺幣六千元
        所易服勞役六日（未經裁定減刑）、臺灣高等法院花蓮
        分院九十六年度上易字第十二號所判處拘役五十五日（
        後經該院以九十六年度聲減字第二九七號裁定減為拘役
        二十七日）及本院九十六年度嘉簡字第五三三號所判處
        有期徒刑三月（後經本院於九十六年十二月十四日以九
        十六年度聲減字第二００三號裁定減為有期徒刑一月又
        十五日），迄九十六年十二月十四日因本院於該日以九
        十六年度聲減字第二００三號裁定將本院九十六年度嘉
        簡字第五三三號所判處有期徒刑三月減為有期徒刑一月
        又十五日後而釋放等情，業如上述，是受刑人於本院於
        九十六年十二月十四日以九十六年度聲減字第二００三
        號裁定前已執行之刑期因算入減刑後之刑期，依上揭中
        華民國九十六年罪犯減刑條例第十三條第一項但書規定
        ，其超過部分不算入之。從而，聲請意旨認受刑人於九
        十六年九月十七日通緝到案執行至九十六年十二月十四
        日釋放止，所執行日數超過原本減刑後應執行之日數部
        分，應在受刑人現在所執行之三罪刑期中扣除云云，亦
        屬無據。
  （四）綜上所述，聲請意旨其聲請減刑部分及對檢察官指揮執
        行聲明異議部分均無理由，而其聲請定應執行部分，則
        與法律規定程式不符，均應予駁回。
四、依刑事訴訟法第二百二十條、第四百七十七條，中華民國九
    十六年罪犯減刑條例第八條第一項、第十三條第一項但書，
    裁定如主文。
中    華    民    國    97    年     7    月    31    日
                  刑事第一庭  法  官  曾宏揚
上列正本證明與原本無異。
如不服本裁定，應於裁定送達後5日內向本院提出抗告狀（應附
繕本）。
中    華    民    國    97    年     7    月    31    日
                              書記官  陳慶昀


司法院資訊處製作；財團法人民間司法改革基金會備份。
